臺灣桃園地方法院民事裁定　　　　　　　94年度財管字第33號
聲　請　人　南山人壽保險股份有限公司
法定代理人　謝仕榮
代　理　人　江炳輝
相　對　人
即被繼承人　甲○○亡）生前最.
被 選任 人　陳嵩壽
關　係　人　財政部國有財產局台灣北區辦事處桃園分處
法定代理人　胡樹禮
代　理　人　蘇嘉卿
上列聲請人聲請選任被繼承人甲○○之遺產管理人事件，本院裁
定如下：
    主      文
選任陳嵩壽為被繼承人甲○○之遺產管理人。
准對被繼承人甲○○（女，民國四十年十月二十五日出生，生前
最後住所：桃園縣桃園市○○○路○段二十二號四樓，身分號字
號：Ｚ000000000）之大陸地區以外之繼承人為承認繼
承之公示催告。
聲請人應於收受本裁定之日起二十日內，將本裁定登載於公報、
新聞紙或其他相類之傳播工具。
如有被繼承人之大陸地區以外之繼承人，應自本公示催告最後登
載公報、新聞紙或其他相類之傳播工具之日起壹年貳月前向本院
陳報承認繼承，如不於公示期限內申報承認繼承時，被繼承人之
遺產於大陸地區之繼承人依法繼承、清償債權並交付遺贈物後有
賸餘者歸屬國庫。
聲請程序費用由被繼承人甲○○之遺產負擔。
    理      由
一、按「先順序繼承人均拋棄其繼承權時，由次順序之繼承人繼
    承。其次順序繼承人有無不明或第四順序之繼承人均拋棄其
    繼承權者，準用關於無人承認繼承之規定。」「無親屬會議
    或親屬會議未於前條所定期限內選定遺產管理人者，利害關
    係人或檢察官，得聲請法院選任遺產管理人，並由法院依前
    項規定為公示催告。」民法第1176條第6 項，第1178條第2
    項分別定有明文。
二、本件聲請意旨略以：
 (一)相對人即被繼承人甲○○（女，民國40年10月25日出生）
     於90年9 月24日將其所有位於桃園縣桃園市○○段00000-0
     00建號之建物，向聲請人設定新台幣（下同）342 萬元之
     本金最高限額抵押權，擔保被繼承人甲○○對聲請人當時
     及將來所負之一切債務，並辦妥抵押權設定登記在案。惟
     迄今尚欠繳本金267 萬2380及利息、遲延利息等。
 (二)被繼承人於94年1 月21日死亡，全體繼承人已依法聲請拋
     棄繼承，並經法院准予備查在案，而法定繼承人等既均拋
     棄繼承，未依民法規定召開親屬會議，又客觀上遺債大於
     遺產，顯無遺產可歸國庫，聲請人為被繼承人之債權人，
     是聲請人為有利害關係之人。第三人陳嵩壽為被繼承人生
     前之配偶，為保障聲請人之權益，爰聲請選任陳嵩壽為被
     繼承人之遺產管理人等語，並提出抵押權設定契約書影本
     、他項權利證明書影本、抵押權約定書影本、不動產登記
     謄本、本院94年度繼字第246 號函影本各乙份等為證。
三、聲請人之所請，除已提出上列證據為證外，並經本院依職權
    調取本院94年度繼字第246 號拋棄繼承案卷，查核被繼承人
    之法定各順位繼承人確均已聲請拋棄繼承，故聲請人之主張
    堪信為真實，且核與上開法條尚無不合。被繼承人之配偶陳
    嵩壽於本院訊問時，則表明願意擔任本件遺產管理人，故選
    任陳嵩壽為被繼承人甲○○之遺產管理人，並依法為公示催
    告。
四、依非訟事件法第157 條，裁定如主文。
中　　華　　民　　國　　94　　年　　9 　　月　　30　　日
                  家事法庭  法  官  江俊彥
以上為正本係照原本作成
如對本裁定抗告須於裁定送達後10日內向本院提出抗告狀
中　　華　　民　　國　　94　　年　　9 　　月　　30　　日
                            書記官　陳今巾
